【裁判字號】    97,消債更,939
【裁判日期】    980505
【裁判案由】    更生事件
【裁判全文】
臺灣臺北地方法院民事裁定         97年度消債更字第939號
聲  請  人
即債務人    甲○○
                    送達代收.
上列當事人聲請消費者債務清理事件，本院裁定如下：
    主  文
債務人甲○○自中華民國九十八年五月五日下午五時起開始更生
程序。命司法事務官進行本件更生程序。
    理  由
一、按法院開始更生程序之裁定，應載明其年、月、日、時，並
    即時發生效力。次按法院裁定開始更生或清算程序後，得命
    司法事務官進行更生或清算程序，必要時得選任律師、會計
    師或其他適當之自然人或法人為監督人或管理人，消費者債
    務清理條例第45條第1項、第16條第1項定有明文。
二、本件聲請意旨略以：伊有不能清償債務情事，曾於民國95年
    3月間以書面向最大債權華泰商業銀行（下稱華泰銀行）請
    求共同協商債務清償，華泰銀行提出自同年6月起，每月需
    清償新臺幣（下同）20,681元、需還96期、利率2％等條件
    ；然伊持續繳納至97年1月，因配偶中年失業及長女潘岑佳
    考升至台北醫學大學，學費高達56,000元，家庭收入減少而
    支出增加，四口之家實難負荷，致履行原協商方案顯有重大
    困難，非主觀上惡意不履行協商，實係客觀上確有不可歸責
    於己之事由。且其無擔保或無優先權之債務總額未逾1,200
    萬元，復未經法院裁定開始清算程序或宣告破產，爰向本院
    聲請更生等語。
三、經查：債務人所主張之上開事實，業據提出前置協商成立協
    議書、財團法人金融聯合徵心中心綜合信用報告暨前置協商
    專用債權人清冊、聲請人95年及96年綜合所得稅各類所得資
    料清單、財產歸屬資料清單、薪資證明、存款資料明細表等
    為證。次查，聲請人及其配偶於95年及96年薪資所得合計為
    1,090,535元（聲請人98年2月27日陳報狀附件參照），平均
    每月收入為45,438元（1,090,53524=45,438），參酌97年
    度內政部主計處頒佈之台北市最低生活費標準每人14,152元
    為準據計算，則聲請人及其所需扶養之親屬每月生活費為
    56,608元（14,1524=56,608），則其收入顯不足以維持個
    人生活必要支出及扶養費用。此外，本件又查無債務人有消
    費者債務清理條例第6條第3項、第8條或第46條各款所定駁
    回更生聲請之事由存在，則債務人聲請更生，應屬有據，並
    依上開規定命司法事務官進行本件更生程序，爰裁定如主文
    。
中    華    民    國    98    年    5     月     5    日
              民事第二十二庭法      官  余學淵
上為正本係照原本作成
本件不得抗告
中    華    民    國    98    年    5     月     5    日
                            書  記  官  簡素惠


司法院資訊處製作；財團法人民間司法改革基金會備份。
